臺灣臺北地方法院刑事判決　　　　　　　　　　　　　九十一年度易字第八七七號
　　公　訴　人　臺灣臺北地方法院檢察署檢察官
　　被　　　告　乙○○
右列被告因竊盜案件，經檢察官提起公訴（九十一年度偵緝字第七七０號），本院判
決如左：
    主      文
乙○○毀壞安全設備竊盜未遂，處有期徒刑伍月，如易科罰金，以參佰元折算壹日。
    事      實
一、乙○○前於民國六十九年間起至八十三年間止多次犯竊盜罪，甫於八十四年三月
    十六日經臺灣士林地方法院判處有期徒刑五月，嗣經確定，於同年五月十七日執
    行完畢，猶不知悔改，竟意圖為自己不法之所有，於民國九十年十一月十九日上
    午十一時五十分許，以毀壞鋁門紗窗安全設備之方式，無故侵入位於臺北市○○
    路七四五巷四十三號正願寺之大殿內（無故侵入住宅部分未據告訴），並爬上大
    殿神桌上，正著手拆卸佛像上金牌所繫紅線，欲竊取金牌之際時，即為該寺住持
    甲○○當場發覺，而報警查獲。
二、案經被害人正願寺住持甲○○訴由臺北市政府警察局中山分局報請臺灣臺北地方
    法院檢察署檢察官偵查起訴。
    理      由
一、訊據被告乙○○固坦承有於右揭時間前至正願寺內，並爬上神桌之情事，惟矢口
    否認有何著手竊盜未遂之犯行，辯稱：當時大殿外之門窗沒有鎖好，我爬上神桌
    是要唸阿彌陀佛，並沒有要偷金牌等語。經查，右揭事實，業經被告於警訊時供
    承在卷，核與證人即正願寺住持甲○○於警訊中之指陳情節相符，並有紗窗遭破
    壞及神桌上留有鞋印之現場照片四張附卷可稽，衡諸常情，一般人前往寺廟禮佛
    ，要無爬上神桌參拜之可能，是被告於本院審理時翻異前詞，顯不足採信。本案
    事證明確，被告犯行堪以認定，應予依法論科。
二、按窗戶具有防護竊盜之用，屬刑法第三百二十一條第一項第二款之其他安全設備
    之一種。查被告以毀壞紗窗方式侵入正願寺之大殿內，並開始拆卸佛像上金牌所
    繫之紅線，已著手於竊盜行為之實施，惟因遭寺內住持甲○○發覺而未能將金牌
    移入自己實力支配之下，其犯罪尚屬未遂，核其所為，係犯刑法第三百二十一條
    第二項、第一項第二款之毀壞安全設備竊盜未遂罪，公訴意旨原認係犯刑法第三
    百二十條第一項、第三項之罪，惟業經檢察官於論告時當庭變更起訴法條為刑法
    第三百二十一條第二項、第一項第二款之加重竊盜未遂罪，本院自無庸再予變更
    起訴法條，併予敘明。又被告已著手竊盜行為之實施，而未能將所竊物品移入自
    己實力支配之下，為未遂犯，應依刑法第二十六條本文規定減輕其刑。爰審酌被
    告前曾於六十九年間起至八十三年間止多次犯竊盜罪，甫於八十四年三月十六日
    經臺灣士林地方法院判處有期徒刑五月，嗣經確定，於同年五月十七日執行完畢
    ，有臺灣高等法院被告全國前案紀錄表一件存卷可查，竟仍不知悔悟，犯罪之動
    機、方法及犯罪後仍飾詞卸責之態度等一切情狀，量處如主文所示之刑，並諭知
    易科罰金之折算標準，以資懲儆。
據上論斷，應依刑事訴訟法第二百九十九條第一項前段，刑法第三百二十一條第二項
、第一項第二款、第二十六條本文、第四十一條第一項前段，罰金罰鍰提高標準條例
第二條判決如主文。
本案經檢察官蔡佳玲到庭執行職務
中      華      民      國      九十一      年    七     月    二十九  日
                                      臺灣臺北地方法院刑事第五庭
                                          法  官  朱夢蘋
右正本證明與原本無異。
如不服本判決，應於判決送達後十日內，向本院提出上訴狀。
                                          書記官  周小玲
中      華      民      國      九十一      年    七    月  三十    日
附錄本案論罪科刑法條：
刑法第三百二十一條
一犯竊盜罪而有左列情形之一者，處六月以上五年以下有期徒刑：
  於夜間侵入住宅或有人居住之建築物、船艦或隱匿其內而犯之者。
  毀越門扇、牆垣或其他安全設備而犯之者。
  攜帶兇器而犯之者。
  結夥三人以上而犯之者。
  乘火災、水災或其他災害之際而犯之者。
  在車站或埠頭而犯之者。
二前項之未遂犯罰之。
